---
title: "Feature Importance."
output:
  html_document: default
  html_notebook: default
  pdf_document: default
  word_document: default
---
### **Оценка важности параметров (данных) для качества кредитов наличными.**
#### (не предодобренных)
###### *Галкин Михаил, июл.2017*
***
```{r, include=FALSE}
library(knitr)
## global option for chunk
opts_knit$set(progress = FALSE, verbose = FALSE)
opts_chunk$set(echo=FALSE, message=FALSE, warning=FALSE)

## this function is basically creating chunks within chunks, and then
## need to use results='asis' so that the html image code is rendered 
### Its original function from StackOverflow
 h.expand <- function(ht, cap) {
   cat(knit(text = knit_expand(text = 
      sprintf("```{r %s, fig.height=%s, fig.cap='%s'}\n.pl\n```", cap, ht, cap)
   )))}

# its mnu function
#h.expand <- function(ht) {
#  cat(knit(text = knit_expand(text = 
#     sprintf("```{r %s, fig.height=%s}\n.pl\n```", ht, ht)
#  )))}
```


```{r load, include=FALSE}
# Load libraries
library(data.table)
library(ggplot2)
library(kableExtra)

# Load data
if (grepl('C:/', getwd()) == 1) {
  DT <- fread('C:/Users/mi.galkin/Documents/RProjects/201706-UnderOptim/UO.EDA/DT_issued.csv', sep = ';', encoding = "UTF-8", stringsAsFactors = TRUE)
  DT.f <- fread('C:/Users/mi.galkin/Documents/RProjects/201706-UnderOptim/UO.Importance/DTf_importance.csv', sep = ';')
} else {
  DT <- fread('T:/RProjects/201706-UnderOptim/UO.EDA/DT_issued.csv', sep = ';', encoding = "UTF-8", stringsAsFactors = TRUE)
  DT.f <- fread('T:/RProjects/201706-UnderOptim/UO.Importance/DTf_importance.csv', sep = ';')
}
```


#### Исходные данные.
  - 83 924 выданных кредитов наличными по заявкам за период [03.01.2014 - 30.06.2016]
  - 328 различных параметров.
  - целевая переменная **was.ovd90.12m** : просрочка 90+ в первые 12 мес. после выдачи.  
  &nbsp;

#### Структура выданных кредитов.
```{r preapproved, echo=FALSE}

kable(DT[, .(.N, mean(was.ovd90.12m)*100), by = 'dim.preapproved'][order(-N)],
      caption = '',
      col.names = c('Признак', 'Кол-во', '% was.ovd90.12m'),      
      format.args = list(big.mark = ' '))
```

```{r segment, echo=FALSE}
kable(DT[, .(.N, mean(was.ovd90.12m)*100), by = 'dim.segment'][order(-N)],
      caption = '', 
      col.names = c('Сегмент', 'Кол-во', '% was.ovd90.12m'),
      format.args = list(big.mark = ' '))
```
&nbsp;

#### Структура параметров (переменных).
Все 328 параметров разбиты на условные "Группы (group)" и "Стадии (stage)":

```{r group, echo=FALSE}
kable(DT.f[group != 'response', .N, keyby = group], caption = '', 
      col.names = c('Группа', 'Кол-во параметров'),
      format.args = list(big.mark = ' '))
```
  
  1. **application** - данные из заявки на кредит.
  2. **bki** - данные полученные от различных БКИ.
  3. **calculation** - данные расчитываемые в процессе принятия решения о выдаче.
  4. **furfsr** - список ФУРов и ФСРов.
  5. **info** - дополнительная информация о клиенте\продукте.
  6. **rbo** - информация о клиенте из РБО.
  7. **rbo.behavior** - "поведенческий скоринг" из РБО.
  8. **score** - различные скор-баллы, как свои так и от БКИ, в т.ч. ретро.  
&nbsp;

```{r stage, echo=FALSE}
kable(DT.f[group != 'response', .N, keyby = stage], caption = '', 
      col.names = c('Стадия', 'Кол-во параметров'),
      format.args = list(big.mark = ' '))
```  
  
  1. **application** - этап подачи заявки.
  2. **score** - различные скор-баллы, как свои так и от БКИ, в т.ч. ретро.
  3. **scoring** - этап "скоринга".
  4. **underwriting** - этап андеррайтинга.  
&nbsp;

Стадии и группы могут пересекаться по параметрам:
```{r group&stage, echo=FALSE}
table(DT.f[group != 'response', .(group, stage)])
```
  
  
***
#### Методика оценки важности параметров.
Важность параметров оценивалась с помощью двух машин градиентного бустинга:

  1. **XGBoost**.
  2. Недавно появившийся **LightGBM** от Microsoft.

В качестве моделей использовались ансамбли деревьев классификации.
В итоге, для финальной оценки важности параметров, взято средне-взвешенное оценок этих двух алгоритмов.  
&nbsp;

#### Как читать график.
В заголовке графика указано по каким параметрам показана важность.  
**GROUP = rbo.behavior** : Параметры принадлежащие к группе 'Поведенческий скоринг из РБО'*
```{r How read the plot, echo=FALSE}
i <- 'Gain.avg.preapp0.grp.rbo.behavior'
  # field names
  x <- sub('.avg.', '.xgb.', i)
  l <- sub('.avg.', '.lgb.', i)
  p <- ifelse(substr(i, 16, 16) == '0', 'na.perc.preapp0', 'na.perc.preapp1')
  
  # create miniDT with gain of GBM
  imp <- DT.f[!(is.na(get(i))), .(Feature, get(i), get(x), get(l), get(p), descript)]
  names(imp)[2:5] <- c('Gain', 'Xgb', 'Lgb', 'PercNA')
  
  # get info about block of features
  i.preapp <- ifelse(substr(i, 16, 16) == '0', 'NOT PREAPPROVED', 'PREAPPROVED')
  i.line <- ifelse(substr(i, 18, 20) == 'stg', 'STAGE', 'GROUP')
  i.box <- substr(i, 22, nchar(i))
  
  # calculate clusters
  clust <- suppressWarnings(
    Ckmeans.1d.dp::Ckmeans.1d.dp(x = imp[, Gain], k = c(2, 9)))
  imp[, Cluster := as.character(clust$cluster)]
  
  # calculate cumulitive sum of Gain
  imp <- copy(imp[order(-Gain)])
  imp[, CumGain := cumsum(imp[, .(Gain)])]
  
  # plot the importance
  ggplot(imp, aes(x = factor(Feature, levels = rev(Feature)),
                  y = Gain, width = 0.7)) +
    geom_bar(aes(fill = Cluster), stat = 'identity', position = 'identity') +
    geom_errorbar(aes(ymax = Xgb, ymin = Lgb), width = 0.5) +
    coord_flip() + 
    ggtitle(paste('was.ovd90.12m ~', i.line, '=', i.box),
            subtitle = paste(i.preapp, ': Average feature importance')) +
    theme(plot.title = element_text(size = 10, face = "bold"),
          axis.title.y = element_blank(),
          axis.text.y = element_text(size = 7.5),
          panel.grid.major.y = element_blank(),
          panel.background = element_rect(color = 'darkgreen'),
          legend.justification=c(1,0),
          legend.position=c(1,0),
          legend.background = element_rect(fill=alpha(0.01))) +
    geom_text(aes(label = paste0(formatC(imp[, PercNA*100],
                                         format = 'f', digits = 1), "%"),
                  y = .00),  size =2.8, hjust = 1, vjust = 0.3) +
    scale_y_continuous(expand = c(0.1, 0)) + 
    
    geom_vline(xintercept = sum(imp[, CumGain] <= .9),
               linetype = 2, size = .5, color = 'red') + 
    annotate('text', x = sum(imp[, CumGain] <= .9),
             y = max(imp[, Gain]/2), label = '90%', color = 'red',
             vjust = -.25, hjust = 0) +
    
    geom_segment(aes(x = 20, y = 0.8*imp[, max(Xgb, Lgb, na.rm = T)],
                     xend = 22, yend = imp[3, max(Xgb, Lgb, na.rm = T)]),
                 arrow = arrow(length = unit(0.3, 'cm')), color = 'green') +
    geom_segment(aes(x = 20, y = 0.8*imp[, max(Xgb, Lgb, na.rm = T)],
                     xend = 22, yend = imp[3, min(Xgb, Lgb, na.rm = T)]),
                 arrow = arrow(length = unit(0.3, 'cm')),color = 'green') +
    annotate('text', x = 20, y = 0.8*imp[, max(Xgb, Lgb, na.rm = T)],
             label = 'Разброс оценок \nXGBoost и LightGBM', color = 'darkgreen', 
             size = 3, vjust = 1, hjust = 0.5) +
    
    geom_segment(aes(x = 17, y = 0.4*imp[, max(Xgb, Lgb, na.rm = T)],
                     xend = 20.7, yend = imp[4, Gain]),
                 arrow = arrow(length = unit(0.3, 'cm')), color = 'green') +
    annotate('text', x = 17, y = 0.5*imp[, max(Xgb, Lgb, na.rm = T)],
             label = 'Итоговая оценка важности', color = 'darkred', 
             size = 3.5, vjust = 1, hjust = 0.3) +
  
    annotate('text', x = sum(imp[, CumGain] <= .9),
             y = 0.6*imp[, max(Xgb, Lgb, na.rm = T)],
             label = 'Линия, на и выше которой \nнаходятся параметры \nв сумме оказывающие 90% \nвлияния на отклик' ,
             color = 'darkgreen', size = 3, vjust = 1, hjust = 0) +
    
    geom_segment(aes(x = 2.5, y = 0.4*imp[, max(Xgb, Lgb, na.rm = T)],
                     xend = 3, yend = -.004),
                 arrow = arrow(length = unit(0.3, 'cm')), color = 'green') +
    geom_segment(aes(x = 2.5, y = 0.4*imp[, max(Xgb, Lgb, na.rm = T)],
                     xend = 1, yend = -.004),
                 arrow = arrow(length = unit(0.3, 'cm')),color = 'green') +
    annotate('text', x = 2.5, y = 0.4*imp[, max(Xgb, Lgb, na.rm = T)],
             label = 'Доля пустых значений \nу данного параметра \n(NULL, %)', color = 'darkgreen', 
             size = 3, vjust = .3, hjust = 0) + 
    annotate('text', x = 6, y = .03,
             label = 'Все полученные оценки важности \nразбиваются на несколько кластеров по методу К-средних. \nКаждый кластер показан отдельным цветом',
             color = 'darkred', size = 3, vjust = 0, hjust = 0) 
      
    rm(x, l, p, i, imp, i.preapp, i.line, i.box, clust)
```
  
  
***
### Результат.
#### Не предодобренные кредиты:
```{r NOT preapproved, echo=FALSE, fig.width=8, message=FALSE, warning=FALSE, results='asis'}
#i <- 'Gain.avg.preapp0.stg.application'
for (i in names(DT.f)[grep('Gain.avg.preapp0', names(DT.f))]) {
  
  if (i == 'Gain.avg.preapp0.stg.score') {
    next
  }
  
  # field names
  x <- sub('.avg.', '.xgb.', i)
  l <- sub('.avg.', '.lgb.', i)
  p <- ifelse(substr(i, 16, 16) == '0', 'na.perc.preapp0', 'na.perc.preapp1')

  # create miniDT with gain of GBM
  imp <- DT.f[!(is.na(get(i))), .(Feature, get(i), get(x), get(l), get(p), descript)]
  names(imp)[2:5] <- c('Gain', 'Xgb', 'Lgb', 'PercNA')
  
  # get info about block of features
  i.preapp <- ifelse(substr(i, 16, 16) == '0', 'NOT PREAPPROVED', 'PREAPPROVED')
  i.line <- ifelse(substr(i, 18, 20) == 'stg', 'STAGE', 'GROUP')
  i.box <- substr(i, 22, nchar(i))
  
  # calculate clusters
  clust <- suppressWarnings(
    Ckmeans.1d.dp::Ckmeans.1d.dp(x = imp[, Gain], k = c(2, 9)))
  imp[, Cluster := as.character(clust$cluster)]
  
  # calculate cumulitive sum of Gain
  imp <- copy(imp[order(-Gain)])
  imp[, CumGain := cumsum(imp[, .(Gain)])]
  
  # plot the importance
  .pl <- ggplot(imp, aes(x = factor(Feature, levels = rev(Feature)),
                    y = Gain, width = 0.7)) +
      geom_bar(aes(fill = Cluster), stat = 'identity', position = 'identity') +
      geom_errorbar(aes(ymax = Xgb, ymin = Lgb), width = 0.5) +      
      coord_flip() + 
      ggtitle(paste('was.ovd90.12m ~', i.line, '=', i.box),
              subtitle = paste(i.preapp, ': Average feature importance')) +
      theme(plot.title = element_text(size = 10, face = "bold"),
            axis.title.y = element_blank(),
            axis.text.y = element_text(size = 7.5),
            panel.grid.major.y = element_blank(),
            panel.background = element_rect(color = 'darkgreen'),
            legend.justification=c(1,0),
            legend.position=c(1,0),
            legend.background = element_rect(fill=alpha(0.01))) +
      geom_text(aes(label = paste0(formatC(imp[, PercNA*100],
                                           format = 'f', digits = 2), "%"),
                                  y = .00),  size =2.8, hjust = 1, vjust = 0.3) +
      scale_y_continuous(expand = c(0.1, 0)) + 
      geom_vline(xintercept = sum(imp[, CumGain] <= .9),
                 linetype = 2, size = .5, color = 'red') + 
      annotate('text', x = sum(imp[, CumGain] <= .9),
               y = max(imp[, Gain]/2), label = '90%', color = 'red',
               vjust = -.25, hjust = 0)
  
  # calculate fig.height and create chunk for plot in main chunk
  h.expand(max(3, round(imp[, length(Feature)]*.15)), i) 
  #h.expand(max(3, round(imp[, length(Feature)]*.15)))
  
  # get Gain == NA features and create DT
  imp.na <- DT.f[get(tolower(i.line)) == substr(i, 22, nchar(i)) & is.na(get(i)),
                 c('Feature', 'descript', p), with = FALSE]
  imp.na[, names(imp.na)[3] := get(p)*100]
  

  # FOR RMARKDOWN  
  ## table with gain features
  print(knitr::kable(imp[, .(Feature, descript, Gain*100)], format = 'html',
               caption = paste('Параметры, отражённые на графике',i.line, '=', i.box),
               col.names = c('Feature', 'Описание', 'Вес, %')) %>%
          kable_styling(bootstrap_options = c('striped', 'hover', 'condensed'),
                        font_size = 11)
  )
  
  ## table with NA' gain
  print(knitr::kable(imp.na, format = 'html', 
               caption = paste('Параметры (',  i.line, '=', i.box, '), никак не влияющие на целевую переменную'),
               col.names = c('Feature', 'Описание', 'NULL, %')) %>%
          kable_styling(bootstrap_options = c('striped', 'hover', 'condensed'),
                        font_size = 11)
  )
  
  cat ('************************')
  cat (sep="\n\n")
  }
  rm(x, l, p, i, imp, imp.na, i.preapp, i.line, i.box, clust)
```












  