---
title: "Credit history. Depth of delay viewing"
output:
  html_document: default
  html_notebook: default
---
### ...
#### **Глубина просмотра просрочки в кредитной истории заявителя**
##### *Версия 1.1*

###### *Галкин Михаил, дек.2017*
***

```{r loadLibrary, message=FALSE, warning=FALSE, include=FALSE}
library(knitr)
library(kableExtra)

library(data.table)
library(stringr)
library(plot3D)
library(ggplot2)
```
  
  
```{r loadData, message=FALSE, warning=FALSE, include=FALSE}
rm(list=ls())
gc()
# BEG: LOAD DATA CASH
  DT.depth <- fread(
    '~/RProjects/201706-UnderOptim/UO.DepthDelay/DT_depth_CASH.csv', 
    encoding = 'UTF-8')
  DT.depth[, delay.depth := as.character(delay.depth)]
# END: LOAD DATA
  
  # OR
# BEG: LOAD DATA CARDS
  DT.depth <- fread(
    '~/RProjects/201706-UnderOptim/UO.DepthDelay/DT_depth_Cards.csv', 
    encoding = 'UTF-8')
  DT.depth[, delay.depth := as.character(delay.depth)]
# END: LOAD DATA  
  
  
```
  
  
***Исходные данные:***  
 Период : [03.01.2014 - 30.11.2017]  
 Кол-во уникальных заявок: 405 652.  
 
 в том числе:  
   
+ Кредитные карты - 173 810 заявок  
+ Кредиты наличными - 231 842 заявок  
  
+ Не предодобренных - 290 086 заявок  
+ Предодобренных - 115 566 заявок  
  
+ Выданных -  214 636 заявок  
+ Отказанных -  191 016 заявок  
  
***
***Техника анализа:***  

1. Анализировались все заявки.  

2. При анализе не учитывалось "аннулирование" негативной кредитной историей наличием у заёмщика свежих положительных кредитных историй.

3. По каждой заявке смотрим паттерны платежей по каждому кредиту заёмщика, возвращённые БКИ при запросе КИ.    

4. Каждый паттерн каждого кредита разбиваем на 4 периода по глубине просмотра:  
+ 0,5 года;  
+ 1 год;  
+ 1,5 года; 
+ 2 года (максимально возможный).  
    
    и считаем количество просрочек по каждой длительности:  
  
+ 1 - 5 дней;  
+ 6 - 29 дней;  
+ 30 - 59 дней;  
+ 60 - 89 дней;  
+ 90 - 119 дней;  
+ 120+ дней.  
    
5. Суммируем количество просрочек по каждой длительности по всем кредитам заёмщика.  
    
6. В итоге получаем цифру вида:  
  **Количество заявок**, у которых было **Х просрочек** длительностью **Y-Z дней** за последние **0.5 - 1 - 1.5 или 2 года**.   

***  
***  
### Результат.
На каждую глубину просмотра рисуем по 3 графика, но только по тем заявкам, **по которым была хотя бы 1 просрочка**:  

1. **3D-Гистограмма**:  
показывает количество заявок за анализируемый период в системе 3-х координат.  
  
2. **2D-Сетка**:  
показывает то же что и 3D, только в координатах **Просрочка, кол-во** И **Просрочка, дней**:   
+ Ось **X** = **Длительность просрочки в днях** (показаны белым цветом в нижних горизонтальных ячейках) и ось **Y** = **Количество допущенных просрочек** (показаны белым цветом в левых вертикальных ячейках), соответственно.  
+ Цвет ячейки соответствует количеству заявок согласно температурной шкале легенды.  
+ Число (розовым) в верхнем правом углу ячейки - точное количество заявок.  
+ Процент (серым) под числом заявок - доля заявок в данной ячейке от общего числа заявок, у которых есть просрочки при данной глубине просмотра.  
+ Под красной границей находится зона "одобрения", над ней - зона "отказа".  
  
3. **Дельта**:  
показывает разницу в количестве заявок с просрочками между текущей глубиной просмотра и предыдущей.  
+ Процент (красным) под числом - процентная разница между числом заявок в данной ячейке при текущей глубине просмотра от предыдущей.  

*** 
```{r plotShare, echo=FALSE, fig.height=15, fig.width=20, message=FALSE, warning=FALSE}
##  1. Plot 3D histograms
### create matrix
#depth <- '0.5'

slice <- c('0.5', '1', '1.5', '2')
for (i in slice) {
  depth <- i
  z.dep <- as.matrix(DT.depth.horz[delay.depth == depth & delay.term != 'without',
                             .(sum(n.1), sum(n.2), sum(n.3), sum(n.4), sum(n.5),
                               sum(n.6), sum(n.7), sum(n.8), sum(n.9), sum(n10.)),
                             by = .(delay.term)][order(delay.term)][, 2:11]
  )
  rownames(z.dep) <- c('1-5', '6-29', '30-59', '60-89', '90-119', '120+')
  colnames(z.dep) <- c('1', '2', '3', '4', '5', '6', '7', '8', '9', '10+')
  
  z.not.delay <- DT.depth.horz[delay.depth == depth, sum(not)]
  z.yes.delay <- DT.depth.horz[, length(unique(id.request))] - z.not.delay
  
  z.dep.approv <- sum((z.dep)[1:2, 1:3]) + sum((z.dep)[3, 1:2]) + sum((z.dep)[4, 1])

    if (i != '0.5') {
    
    depth.prev <- slice[which(slice == i)-1]
    
    z.dep.prev <- as.matrix(DT.depth.horz[delay.depth == depth.prev & 
                                            delay.term != 'without',
                                          .(sum(n.1), sum(n.2), sum(n.3), sum(n.4), sum(n.5),
                                            sum(n.6), sum(n.7), sum(n.8), sum(n.9), sum(n10.)),
                                          by = .(delay.term)][order(delay.term)][, 2:11]
                            )
    rownames(z.dep.prev) <- c('1-5', '6-29', '30-59', '60-89', '90-119', '120+')
    colnames(z.dep.prev) <- c('1', '2', '3', '4', '5', '6', '7', '8', '9', '10+')
    
    z.not.delay.prev <- DT.depth.horz[delay.depth == depth.prev, sum(not)]
    
    z.dep.approv.prev <- sum((z.dep.prev)[1:2, 1:3]) + sum((z.dep.prev)[3, 1:2]) +
      sum((z.dep.prev)[4, 1])
    
    delta.approv <- z.dep.approv - z.dep.approv.prev
    }
  
  
## PLOT 3D HISTOGRAMM ##########################################################
  cat(paste('При глубине просмотра =', depth, ifelse(depth == '1', 'год,','года,'),
            'заявок, не имеющих ни одной просрочки, было', z.not.delay, 'штук.\nА',
            z.yes.delay,
            'заявок имели какую-либо просрочку. Их распределение выглядит так:'),
      fill = FALSE, labels = ' ')

      hist3D(x = 1:6, y = 1:10, z = z.dep,
           main = paste('Глубина просмотра =', depth, ifelse(depth == '1', 'год','года')),
           xlab = 'Просрочка, дн.', ylab = 'Просрочка, #', zlab = 'Заявки, #',
           clab = c('Кол-во','заявок'),
           bty = 'b2',
           phi = 15,
           theta = 130,
           scale = TRUE,
           border = 'black',
           ticktype = 'detailed',
           space = 0.4, 
           d = 2,
           cex.axis = 1e-9, 
           cex.lab = 2.5,
           cex.main = 4,
           colkey = list(cex.axis = 1.5, cex.clab = 1.6)
           )

    ### Use text3D to label X axis
    text3D(x = seq(1.2, 6.2, 1),
           y = rep(11.75, 6),
           z = rep(0, 6),
           labels = rownames(z.dep),
           add = TRUE,
           adj = .5,
           cex = 1.5)

    # Use text3D to label Y axis
    text3D(x = rep(7, 10),
           y = seq(1.2, 10.2, 1),
           z = rep(0, 10),
           labels  = colnames(z.dep),
           add = TRUE,
           cex = 1.5)

    # Use text3D to label Z axis
    text3D(x = rep(7, round(max(z.dep)/5000) + 1),
           y = rep(0, round(max(z.dep)/5000) + 1),
           z = seq(0, round(max(z.dep)/5000)*5000, 5000),
           labels  = paste0(seq(0, round(max(z.dep)/5000)*5000, 5000)/1000, 'k'),
           add = TRUE,
           cex = 1.5)


## PLOT 2D GRID ################################################################    
  cat(paste('То есть, в этом случае, фильтр по кредитной истории потенциально проходило',
            z.not.delay, '+', z.dep.approv, '=', z.not.delay + z.dep.approv, 'заявок.\n',
            '*', z.dep.approv, 
            ' - это число заявок в зоне одобрения на рисунке ниже.'),
      fill = FALSE, labels = ' ')
    
    
  image2D(x = 1:6, y = 1:10, z = z.dep,
          #main = paste('Глубина просмотра =', depth, 'года'),
          xlab = 'Просрочка, дн.', ylab = 'Просрочка, #',
          #clab = c('Кол-во','заявок'),
          cex.axis = 1e-9,
          border = 'black',
          cex.lab = 1.55,
          colkey = list(cex.axis = 1.5))
  segments(x0 = 4.5, y0 = 0, x1 = 4.5, y1 = 1.5,
           col = 'red', lwd = 10)
  segments(x0 = 4.5, y0 = 1.5, x1 = 3.5, y1 = 1.5,
           col = 'red', lwd = 10)
  segments(x0 = 3.5, y0 = 1.5, x1 = 3.5, y1 = 2.5,
           col = 'red', lwd = 10)
  segments(x0 = 3.5, y0 = 2.5, x1 = 2.5, y1 = 2.5,
           col = 'red', lwd = 10)  
  segments(x0 = 2.5, y0 = 2.5, x1 = 2.5, y1 = 3.5,
           col = 'red', lwd = 10)
  segments(x0 = 2.5, y0 = 3.5, x1 = 0, y1 = 3.5,
           col = 'red', lwd = 10) 

  ### Use text3D to label count
  text2D(x = rep(seq(1.25, 6.25, 1), 10),
         y = rep(seq(1.25, 10.25, 1), rep(6, 10)),
         labels = z.dep,
         col = 'magenta',
         add = TRUE,
         cex = 3)

    ### Use text2D to label %% count
    text2D(x = rep(seq(1.3, 6.3, 1), 10),
           y = rep(seq(0.9, 9.9, 1), rep(6, 10)),
           labels = paste0(round(z.dep/z.yes.delay*100, 2),'%'),
           col = 'gray',
           add = TRUE,
           cex = 2.5)

  # Use text3D to label Y axis
  text2D(x = rep(0.7, 10),
         y = seq(1, 10, 1),
         labels  = colnames(z.dep),
         col = 'white',
         add = TRUE,
         cex = 3)

  # Use text3D to label X axis
  text2D(x = seq(0.8, 5.8, 1),
         y = rep(0.7, 6),
         labels  = rownames(z.dep),
         col = 'white',
         add = TRUE,
         cex = 3)
  
  
## PLOT DIFFERENCE BY PREVIOUS DEPTH ###########################################  
  if (i != '0.5') {

  cat(paste('Таким образом, если уменьшить глубину просмотра на полгода, с',
            depth, ifelse(depth %in% c('0.5', '1'), 'года,','лет,'), 'до',
            depth.prev, ifelse(depth.prev %in% c('0.5', '1'), 'года,','лет,'),
            'то, количество заявок, прошедших фильтр по кредитной истории, могло бы изменится c',
            (z.not.delay + z.dep.approv), 'до', (z.not.delay.prev + z.dep.approv.prev), 'на',
            (z.not.delay + z.dep.approv) - (z.not.delay.prev + z.dep.approv.prev), 'штук или на',
            round(((z.not.delay + z.dep.approv) - (z.not.delay.prev + z.dep.approv.prev))/
              (z.not.delay + z.dep.approv) * 100, 2), '%.'),
      fill = FALSE, labels = ' ')
    
    
  image2D(x = 1:6, y = 1:10, z = (z.dep - z.dep.prev),
          main = paste('Дельта заявок с просрочками, в сравнении с глубиной ',
                       depth.prev,
                       ifelse(depth.prev == '1', 'год','года')),
          col = gray.colors(60, start = 0.9, end = 0.3, gamma = 2.2, alpha = NULL), 
          xlab = 'Просрочка, дн.', ylab = 'Просрочка, #',
          clab = c('Кол-во'),
          cex.axis = 1e-9,
          border = 'black',
          cex.main = 3,
          cex.sub = 3,
          cex.lab = 1.55,
          colkey = list(cex.axis = 1.55, cex.clab = 2)
          )
  segments(x0 = 4.5, y0 = 0, x1 = 4.5, y1 = 1.5,
           col = 'red', lwd = 9)
  segments(x0 = 4.5, y0 = 1.5, x1 = 3.5, y1 = 1.5,
           col = 'red', lwd = 9)
  segments(x0 = 3.5, y0 = 1.5, x1 = 3.5, y1 = 2.5,
           col = 'red', lwd = 9)
  segments(x0 = 3.5, y0 = 2.5, x1 = 2.5, y1 = 2.5,
           col = 'red', lwd = 9)  
  segments(x0 = 2.5, y0 = 2.5, x1 = 2.5, y1 = 3.5,
           col = 'red', lwd = 9)
  segments(x0 = 2.5, y0 = 3.5, x1 = 0, y1 = 3.5,
           col = 'red', lwd = 9) 
 
  ### Use text3D to label count
  text2D(x = rep(seq(1.25, 6.25, 1), 10),
         y = rep(seq(1.25, 10.25, 1), rep(6, 10)),
         labels = (z.dep - z.dep.prev),
         col = 'blue',
         add = TRUE,
         cex = 3)
  
  ### Use text2D to label %% count
  text2D(x = rep(seq(1.2, 6.2, 1), 10),
         y = rep(seq(0.9, 9.9, 1), rep(6, 10)),
         labels = paste0(round((z.dep - z.dep.prev)/z.dep*100, 2),'%'),
         col = 'red3',
         add = TRUE,
         cex = 2.3)
  
  # Use text3D to label Y axis
  text2D(x = rep(0.7, 10),
         y = seq(1, 10, 1),
         labels  = colnames(z.dep),
         col = 'white',
         add = TRUE,
         cex = 3)
  
  # Use text3D to label X axis
  text2D(x = seq(0.8, 5.8, 1),
         y = rep(0.7, 6),
         labels  = rownames(z.dep),
         col = 'white',
         add = TRUE,
         cex = 3)
  }
  
  cat()
  cat (sep = '\n\n', fill = TRUE)
  cat()
  
  }; rm(slice, i, depth, z.dep, z.not.delay, z.yes.delay, z.dep.approv,
        depth.prev, z.dep.prev, z.not.delay.prev, z.dep.approv.prev, delta.approv)
# END: Plots -------------------------------------------------------------------

```


***

